臺灣新竹地方法院刑事判決
109年度訴字第874號
公  訴  人  臺灣新竹地方檢察署檢察官
被      告  李聰海



選任辯護人  陳立怡律師
被      告  錢毅  



選任辯護人  徐人和律師
被      告  羅夫駿



選任辯護人  范瑋峻律師
被      告  黃金萬




選任辯護人  楊一帆律師
被      告  張書瑋



選任辯護人  吳典哲律師
上列被告等因違反毒品危害防制條例案件，經檢察官提起公訴（
109年度偵字第9955號、第11793號）及移送併案審理（110年度
偵字第683號、第2094號），本院判決如下︰
    主  文
李聰海共同製造第三級毒品，處有期徒刑肆年。
錢毅共同製造第三級毒品，處有期徒刑參年玖月。
羅夫駿共同製造第三級毒品，處有期徒刑參年柒月。
黃金萬共同製造第三級毒品，處有期徒刑參年柒月。未扣案之犯
罪所得新臺幣壹萬伍仟元沒收，於全部或一部不能沒收或不宜執
行沒收時，追徵其價額。
張書瑋共同製造第三級毒品，處有期徒刑參年陸月。
扣案如附表一各編號所示之物、附表二編號1至17、20、22至35
、42、43、46、47、51所示之物，均沒收。
　　事  實
一、李聰海、錢毅、羅夫駿、黃金萬、張書瑋均明知「4-甲基甲
    基卡西酮（俗稱「喵喵」）」為毒品危害防制條例所列管之
    第三級毒品，不得非法製造，竟共同基於製造第三級毒品之
    犯意聯絡，先由李聰海與錢毅於民國109年3月底、4月初某
    日，與黃金萬簽訂租賃契約，約定以每月新臺幣(下同)3,00
    0元租金，承租位於新竹縣○○鎮○○里○○00○0號(臨)土地，並
    由李聰海出資搭建鐵皮屋(下稱上開鐵皮屋)，作為製造第三
    級毒品4-甲基甲基卡西酮之地點。嗣於109年5月6日上午10
    時許，由錢毅駕駛車牌號碼0000-00號自用小客車搭載羅夫
    駿，帶領張書瑋駕駛車牌號碼000-0000號自用小貨車，將「
    玻璃反應釜6套」載運至上開鐵皮屋內卸貨放置。嗣李聰海
    、錢毅經由不詳管道取得第四級毒品即先驅原料2-溴-4-甲
    基苯丙酮後，錢毅、張書瑋與羅夫駿即於109年8月10日起至
    109年8月31日止，在上址毒品工廠內，將2-溴-4-甲基苯丙
    酮置入上開玻璃反應釜內，再加入甲苯、蘇打粉等物將其溶
    解，再放置待油水分離，以分液漏斗除去多餘水分，以脫水
    機將雜質與油狀半成品分離，再於半成品中添加鹽酸加以攪
    拌，以加熱設備熬煮，待冷卻後，由李聰海、錢毅、羅夫駿
    及黃金萬以日曬等方式使之烘乾成粉末狀，製成為第三級毒
    品「4-甲基甲基卡西酮」。嗣為警於109年8月31日下午3時
    許，持本院核發之搜索票，在上開鐵皮屋查獲，並扣得如附
    表一編號1至22、附表二各編號所示物品。
二、而錢毅、黃金萬明知「2-溴-4-甲基苯丙酮」為毒品危害防
    制條例所列管之第四級毒品，不得持有，基於上開製造第三
    級毒品之同一犯意聯絡，為取得製造第三級毒品「4-甲基甲
    基卡西酮」之先驅原料，於109年8月20日至同年月25日間某
    時許，自新竹縣新埔鎮照門里某墳場處，向不詳之人取得「
    2-溴-4-甲基苯丙酮」8箱（純質淨重141,641.30公克）而持
    有之。嗣於109年12月30日10時13分許，警方經黃金萬同意
    於其位新竹縣○○鎮○○里○○00○0號(臨)土地處執行搜索，扣得
    如附表一編號23至30所示「2-溴-4-甲基苯丙酮」8箱，而查
    悉上情。
三、案經內政部警政署刑事警察局及桃園市政府警察局楊梅分局
    報告臺灣新竹地方檢察署檢察官偵查起訴，及桃園市政府警
    察局楊梅分局報告該署檢察官偵查後移送併案審理。
　　理  由
壹、程序方面
一、按被告以外之人於審判外之陳述，經當事人於審判程序同意
    作為證據，法院審酌該言詞陳述或書面陳述作成時之情況，
    認為適當者，得為證據。當事人、代理人或辯護人於法院調
    查證據時，知有刑事訴訟法第159條第1項不得為證據之情形
    ，而未於言詞辯論終結前聲明異議者，視為有前項之同意。
    刑事訴訟法第159條之5第1項、第2項分別定有明文。經查，
    本判決所引用以下被告以外之人於審判外之陳述，迄本案言
    詞辯論終結前，公訴人、被告及辯護人均未表示異議，本院
    審酌上開證據作成時，並無違法或不當之情況，又均無證明
    力明顯過低之情形，因認上開證據方法均適當得為證據，依
    上揭規定，應均有證據能力。
二、本判決所引用其餘所依憑判斷之非供述證據，亦無證據證明
    係違反法定程序所取得，或其他不得作為證據之情形，且與
    本案待證事實間復具有相當關聯性，依刑事訴訟法第158條
    之4規定之反面解釋，亦均有證據能力。
貳、實體方面
一、認定犯罪事實所憑證據及認定之理由： 
　㈠上開犯罪事實，業經被告李聰海於警詢、偵查中（偵字9955
    號卷一第233至236頁、偵字9955號卷二第12至13頁）、本院
    準備程序及審理時（本院卷一第288頁、本院卷四第196頁）
    ，被告錢毅於警詢、偵查中（偵字9955號卷一第49至55頁、
    偵字9955號卷一第132至137頁、偵字2094號卷第8至10頁、
    第40至41頁）、本院準備程序及審理時（本院卷二第35至39
    頁、本院卷四第196頁），被告羅夫駿於警詢、偵查中（偵
    字9955號卷一第57至61頁反面、第139至143頁）、本院準備
    程序及審理時（本院卷二第35至39頁、本院卷四第196頁）
    ，被告黃金萬於警詢、偵查中（偵字9955號卷一第64至69頁
    反面、偵字9955號卷一第146至150頁）、本院準備程序及審
    理時（本院卷一第292頁、本院卷四第196頁），被告張書瑋
    於警詢、偵查中（偵字9955號卷一第71至75頁、偵字9955號
    卷一第153至155頁）、本院準備程序及審理時（本院卷二第
    62至63頁、本院卷四第196頁）均坦承不諱，核與證人鍾采
    羚於警詢中之證述相符（偵11793卷第167至168頁），並有
    照門製毒工廠前廣場監視器畫面截圖26張（偵字9955號卷一
    第13至19頁）、李聰海進出製毒工廠交通工具蒐證照片及說
    明1份（偵字9955號卷一第20至26頁）、搜索現場使用拉曼
    光譜儀檢測結果照片2張（偵字9955號卷一第76頁）、109年
    8月31日現場蒐證照片57張（偵字9955號卷一第83至97頁）
    、房屋租賃契約書1份（偵字9955號卷一第214至216頁）、
    被告錢毅指認Samsung手機資訊、通訊軟體對話紀錄截圖22
    張（偵字9955號卷二第45至48頁）、被告錢毅使用之手機通
    訊軟體對話紀錄截圖1張（偵字9955號卷二第49頁）、內政
    部警政署刑事警察局109年9月25日刑鑑字第1090095583號鑑
    定書影本1份（偵字11793號卷第6至9頁）、李聰海毒品工廠
    案查扣毒品鑑定純質淨重統計表1份（偵字11793號卷第10頁
    ）、本院109年聲搜字第506號搜索票影本8份（偵字11793號
    卷第11至16頁）、內政部警政署刑事警察局搜索扣押筆錄、
    扣押物品目錄表各5份（偵字11793號卷第17至21、38至39、
    41至42、44至45、52至53頁）、監視器畫面截圖、警方蒐證
    照片66張（偵字11793號卷第81至93頁）、車輛詳細資料報
    表4份（偵字11793號卷第178至181頁）、內政部警政署刑事
    警察局偵查第三大隊搜索扣押筆錄、扣押物品目錄表各1份
    （偵字683號卷第24至25頁）、109年12月30日搜索現場及扣
    押物照片19張（偵字683號卷第27至31頁反面）、.被告錢毅
    手繪毒品原料放置現場圖、空拍圖各1張（偵字2094號卷第1
    7頁正反面）、內政部警政署刑事警察局110年1月12日刑鑑
    字第1098044058號鑑定書影本1份（偵字2094號卷第34頁）
    、法務部調查局110年3月23日調科壹字第11003157050號函1
    份（本院卷二第163至164頁）、本院刑事紀錄科110年5月6
    日公務電話紀錄表(刑事局化學股)1份（本院卷二第318頁）
    、本院刑事紀錄科110年5月6日公務電話紀錄表(楊梅分局)1
    份、桃園市政府警察局楊梅分局110年5月10日職務報告暨所
    附該局手持式拉曼光譜儀初步篩檢報告各1份及「4-甲基甲
    基卡西酮1盒788公克(採樣鑑定液)」證物照片共54張（本院
    卷二第320至338頁）附卷可參，此外，復有扣案如附表一、
    二所示之物可資佐證，足認被告等人之前開任意性自白均與
    事實相符。
　㈡被告李聰海之辯護人雖辯稱被告李聰海並非109年3月間錢毅
    與黃金萬簽訂租賃契約時，而係自109年8月後，被告錢毅等
    人進入鐵皮屋後，始有製造第三級毒品之犯意聯絡云云。經
    查，被告黃金萬於警詢中、偵查中羈押訊問時陳稱：李聰海
    於109年3月左右來我住○○○鎮○○里○○00○0號(臨)跟我聯絡，
    我將新埔鎮照門里石門16之1號(臨)租給李聰海，但李聰海
    與錢毅一同來簽約，請錢毅當人頭，並由李聰海與我商訂每
    個月租金3,000元，黑色鐵皮屋製毒工廠是李聰海於109年7
    月以100萬元左右搭建。李聰海每週約來3次，進入毒品工廠
    後就會拿一種白色粉末出來曬，李聰海請我設計裝毒品之架
    子，就是要裝毒品拿來風乾的，一開始是李聰海教導我如何
    曬毒品等語（偵字9955號卷一第66至69頁反面、聲羈卷第11
    1至115頁）。又被告錢毅之工作機於109年8月21日有「海哥
    ，問接到了嗎？」之內容，有被告錢毅工作機之通訊對話擷
    圖1份可參（偵字第9955號卷二第49頁），被告羅夫駿於偵
    查中陳稱：我有使用過錢毅的工作機，是李聰海在毒品工廠
    倉庫的樓梯口叫我打的，李聰海只跟我說跟「發」說「好了
    沒」，當時錢毅載成品出去，當時我在工廠内依照錢毅指示
    繼續做化學反應，就是製毒，李聰海講完這句話就去倉庫上
    面跟黃金萬聊天等語（偵字9955號卷二第69至70頁），足徵
    被告李聰海自始參與本案製造第三級毒品犯行，雖由被告錢
    毅出面承租製毒場地，實際上係由被告李聰海與被告黃金萬
    議定承租細節，被告李聰海除出資興建鐵皮屋作為製毒場所
    外，並指揮被告黃金萬等人為製造毒品犯行，及指揮被告羅
    夫駿使用被告錢毅之工作機與他人聯繫毒品成品之接送事宜
    ，對於本案製造毒品犯行有一定主導地位，被告李聰海之辯
    護人辯稱被告李聰海自109年8月間始有製造第三級毒品之犯
    意聯絡云云，與事實不符，要難採信。
　㈢綜上所述，本案事證明確，被告等人上開犯行，均洵堪認定
    ，均應予依法論科。
二、論罪科刑：
  ㈠毒品危害防制條例第4條第3項、第17條第2項規定於108年12
    月17日增訂，於109年1月15日經總統公布，自公布後6個月
    即109年7月15日施行生效。被告等人為前揭犯行之行為時間
    係繼續至109年8月31日遭查獲時止，因前揭犯行應論以接續
    犯之實質上一罪（詳後述），應逕行適用新法，而無新舊法
    比較之問題。
  ㈡核被告5人所為，均係犯毒品危害防制條例第4條第3項之製造
    第三級毒品罪。被告等人為製造4-甲基甲基卡西酮，而持有
    第四級毒品之毒品先驅原料2-溴-4-甲基苯丙酮純質淨重5公
    克以上之低度行為，及持有含有第三級毒品4-甲基甲基卡西
    酮毒品純質淨重5公克以上之低度行為，為其製造第三級毒
    品4-甲基甲基卡西酮之高度行為所吸收，均不另論罪。
  ㈢被告等人自109年5月6日將玻璃反應釜載運至上開鐵皮屋內卸
    貨放置起，至109年8月31日下午3時許為警查獲止，在上開
    地點陸續將化學藥品、原料混和攪拌製得第三級毒品4-甲基
    甲基卡西酮，因係基於同一犯意下所為接續行為，各行為間
    之獨立性極為薄弱，依一般社會健全觀念，在時間差距上難
    以強行分開，在刑法評價上，以視為數個舉動之接續施行，
    合為包括之一行為予以評價，較為合理，故應分別論以接續
    犯一罪。被告5人間，具有犯意聯絡、行為分擔，應論以共
    同正犯。
  ㈣至檢察官以110年度偵字第683號、第2094號移送併案審理部
    分，經核與本件（109年度偵字第9955號、第11793號）起訴
    書所載之犯罪事實具有同一案件之關係，有110年2月18日移
    送併辦意旨書及偵查卷宗可參，本院併予審酌如上，附此敘
    明。
  ㈤被告錢毅前因傷害致死案件，經臺灣新北地方法院以100年度
    重訴字第39號判決判處有期徒刑4年10月，嗣經上訴後，經
    臺灣高等法院以101年度上訴字第2474號判決撤銷改判有期
    徒刑4年6月，嗣經上訴後，經最高法院以103年度台上字第1
    076號判決上訴駁回確定，於105年8月4日縮短刑期假釋出監
    ，於107年5月5日假釋期滿未經撤銷，視為執行完畢等情，
    有臺灣高等法院被告前案紀錄表1份在卷可考，其受徒刑執
    行完畢後，5年以內故意再犯本案有期徒刑以上之罪，為累
    犯。本院認前揭構成累犯案件與本案犯行、罪質均不相同，
    並審酌司法院釋字第775號解釋意旨、最高法院110年度台上
    大字第5660號裁定、最高法院110年度台上字第5660號判決
    意旨，依本案卷內所列證據資料及舉證，難認被告錢毅有加
    重其刑予以延長矯正惡性此一特別預防之必要，爰不予加重
    其刑。
  ㈥按毒品危害防制條例第17條第2項規定：「犯第四條至第八條
    之罪於偵查及歷次審判中均自白者，減輕其刑。 」經查，
    被告等人就事實欄所示犯行，於偵查及審判中均自白犯罪事
    實在卷。其中被告李聰海雖未於偵查中坦認涉犯製造毒品罪
    嫌，惟其於警詢中自承：鐵皮屋是我出錢蓋的，我有幫忙曬
    毒品半成品等語（偵字9955號卷一第233至236頁），於偵查
    中陳稱：錢毅拜託我幫他曬東西，我就幫他曬，我大概知道
    這是毒品咖啡包的原料，我有認罪等語（偵字9955號卷二第
    12至13頁），足徵被告李聰海就犯罪事實主要部分已為肯定
    供述而為自白。揆諸前揭規定，被告5人自均有毒品危害防
    制條例第17條第2項規定之適用，應均依法減輕其刑。
　㈤被告錢毅之辯護人雖請求依毒品危害防制條例第17條第1項減
    輕其刑，然查，警方係持本院核發之搜索票於109年8月31日
    查獲本案被告5人，而依卷內事證難認被告錢毅已提供毒品
    來源之真實姓名等相關資料，供檢警進一步追查而查獲其他
    正犯或共犯。又被告錢毅雖於109年12月29日向警方陳明其
    他未被查獲之製毒原料，經警於109年12月30日查獲扣得如
    附表一編號23至30所示「2-溴-4-甲基苯丙酮」8箱，有被告
    錢毅之警詢筆錄2份、偵查筆錄1份可佐（偵字683號卷第10
    至11頁反面、8至9頁反面、第40至41頁），惟被告錢毅亦未
    提供該批製毒原料來源之真實姓名等相關資料，供檢警追查
    其他正犯或共犯，是被告錢毅本件並無毒品危害防制條例第
    17條第1項適用之餘地。
　㈥被告5人之辯護人均以被告等人犯後坦承犯行，製造毒品純度
    不高，被告等人之身心及家庭狀況或參與犯罪情節較輕，請
    求本院依刑法第59條酌量減輕其刑等語。然按，刑法第59條
    之酌量減輕其刑，必須犯罪另有特殊之原因與環境等在客觀
    上足以引起一般同情，認為即予宣告法定低度刑期猶嫌過重
    者，始有其適用。至行為人之犯罪動機為何，犯罪所得之多
    寡及其主觀惡性、犯後態度等，僅屬得於法定刑內審酌量刑
    之標準，不得據為酌量減輕之理由。經查，製造毒品已是當
    今各國亟欲遏止防阻之犯罪類型，本案查獲製造第三級毒品
    4-甲基甲基卡西酮之原料、器具種類繁多，為典型之製毒工
    廠，所扣得之第三級毒品4-甲基甲基卡西酮，純質淨重已達
    234,152.83公克，其中甚至有純度高達88％至91％之第三級毒
    品4-甲基甲基卡西酮，數量龐大，參以被告錢毅於偵查中自
    承：毒品已出貨5次，加起來約300公斤出頭等語（偵字9955
    號卷一第135頁），堪認本案被告等人製造之毒品外流足以
    嚴重破壞社會治安，助長毒品流通，尚難認為有何客觀上足
    以引起同情之情形。衡以被告等人業經依毒品危害防制條例
    17條第2項之規定減輕其刑，以其減得之刑與犯罪情節相較
    ，當無情輕法重之憾，並不該當「客觀上足以引起一般人同
    情，處以法定最低刑度仍失之過苛」之要件，並無再依刑法
    第59條予以酌減之餘地，是被告5人上開製造第三級毒品犯
    行，均無刑法第59條酌減其刑之適用。
　㈦爰各以行為人之責任為基礎，審酌被告等人明知製造第三級
    毒品為法所不能容許，無視國家杜絕毒品犯罪之嚴刑峻令及
    決心，猶鋌而走險，而本案相關製成毒品所用之器具、原料
    繁多一應俱全，製成第三級毒品4-甲基甲基卡西酮數量龐大
    ，流入市面足以戕害國人之身體健康，更助長毒品氾濫，危
    害社會治安至深且鉅；並參酌被告等人製造第三級毒品4-甲
    基甲基卡西酮之分工，係由被告李聰海、錢毅尋得製造毒品
    之場地後，指揮被告羅夫駿、黃金萬、張書瑋為製造毒品犯
    行，被告張書瑋主要負責搬運製毒工具、原料，被告李聰海
    、錢毅並與他人聯繫毒品成品之接送事宜；及被告5人就本
    案犯行雖自白犯罪，然被告李聰海自始對於本案製造毒品犯
    行有一定主導地位，已如前述，猶於偵查中迄至本院準備程
    序時僅承認自109年8月被告錢毅等人進入鐵皮屋後，始有製
    造第三級毒品之犯意，而未據實坦承其對於本案之分工之犯
    後態度，難認已有悔悟之意，暨其等素行、犯罪之動機、目
    的、手段，及被告李聰海自述國中肄業，現在貨櫃廠做零工
    ，家庭經濟狀況普通；被告錢毅自述高職畢業，現在從事收
    帳工作，家庭經濟狀況勉持；被告羅夫駿自述國中肄業，現
    在於市場賣菜，家庭經濟狀況勉持；被告黃金萬自述高職畢
    業，現在務農為業，家庭經濟狀況小康；被告張書瑋自述專
    科畢業，現在從事物流、外送工作，家庭經濟狀況勉持（本
    院卷四第198頁）等一切情狀，分別量處如主文所示之刑。
三、沒收：
  ㈠被告黃金萬因製造第三級毒品取得報酬共計15,000元，業據
    被告黃金萬於本院審理中自承在卷（本院卷四第197頁），
    堪認被告黃金萬製造毒品之犯罪所得為15,000元，爰依刑法
    第38條之1第1項前段於被告黃金萬罪刑項下宣告沒收，並於
    全部或一部不能沒收或不宜執行沒收時，追徵其價額。
  ㈡按違禁物，不問屬於犯罪行為人與否，沒收之，刑法第38條
    第1項定有明文。又按兼具違禁物之性質者，因違禁物不問
    屬於犯罪行為人與否，均應沒收之，自應優先適用刑法第38
    條第1項之規定（最高法院101年台上字第3116號判決同此見
    解）。查扣案如附表一所示之物，分別檢出第三級毒品「4-
    甲基甲基卡西酮」、「甲基-N,N-二甲基卡西酮」、第四級
    毒品「2-溴-4-甲基苯丙酮」成分，屬違禁物，自應依上開
    規定，不問屬於犯罪行為人與否，連同盛裝該等毒品之物宣
    告沒收。因鑑驗用罄之該等毒品部分，既已滅失，即無庸另
    為沒收之諭知。又附表一編號1至7、14至19、23至30之違禁
    物業經本院於110年8月24日109年度訴字第874號裁定諭知經
    取樣後得銷燬之（本院卷三第101至107頁），應由檢察官於
    執行沒收時裁量上開裁定是否業已執行，而僅就取樣部分及
    外包裝未予銷燬部分執行沒收，併此敘明。
  ㈢又按毒品危害防制條例第19條第1項規定：「犯第4條至第9條
    、第12條、第13條或第14條第1項、第2項之罪者，其供犯罪
    所用之物，不問屬於犯罪行為人與否，均沒收之」。經查，
    扣案如附表二編號1至17、20、22至44、51所示之物，均係
    被告等人所有用以製造第三級毒品4-甲基甲基卡西酮所用之
    物；扣案如附表二編號46、47所示之手機，則係被告錢毅所
    有且供本案聯繫其他被告所用，業據被告等人於本院審理時
    陳明在卷（本院卷四第102至156頁、161、197頁），除備註
    欄中註明「本院於110年8月24日109年度訴字第874號裁定已
    被宣告毀棄」者既已毀棄即不需贅諭沒收外，餘不問屬於犯
    罪行為人與否，應依上開規定宣告沒收。至於附表二編號18
    、19、21、45、48至50、52所示之物，與被告等人本案犯行
    無涉，經被告等人陳明在卷（本院卷四第151至157、161頁
    ），卷內復無其他證據證明與本案有關，爰不予宣告沒收。
    又本院109年度院保字第741號扣押物品清單編號1所示之毒
    品分裝器具3個（本院卷一第209頁）、本院109年度院保字
    第768號扣押物品清單編號29、30所示之鐵盤18個、包裝袋1
    包（本院卷一第381頁），並非本案搜索扣押所得之物品，
    有本院公務電話紀錄1份可佐（本院卷四第265頁），卷內復
    無其他證據證明與本案有關，爰不予宣告沒收。
  ㈣至起訴書雖認上開鐵皮屋係屬製造第三級毒品所用之物，請
    求依毒品危害防制條例第19條第1項規定沒收等語。惟按刑
    法第38條之2第2項規定：「宣告前2條之沒收或追徵，有過
    苛之虞、欠缺刑法上之重要性、犯罪所得價值低微，或為維
    持受宣告人生活條件之必要者，得不宣告或酌減之。」，該
    立法理由說明：「為符合比例原則，兼顧訴訟經濟，爰參考
    德國刑法第73C條及德國刑事訴訟法第430條第1項之規定，
    增訂過苛調節條款，於宣告沒收或追徵於個案運用有過苛之
    虞、欠缺刑法上之重要性或犯罪所得價值低微之情形，得不
    予宣告沒收或追徵，以節省法院不必要之勞費，並調節沒收
    之嚴苛性。考量義務沒收對於被沒收人之最低限度生活產生
    影響，允由法院依個案情形不予宣告或酌減之，本條項於其
    他法律之義務沒收亦應有適用。經查，被告等人雖於上開鐵
    皮屋內從事製造第三級毒品犯行，惟扣案如附表一、二所示
    之物品，屬被告等人製造毒品之工具、原料、成品、半成品
    部分業經本院宣告沒收，已如前述，是以，在製毒工具、原
    料已遭扣案之情形下，上開鐵皮屋已無法供作製造毒品之場
    地使用，而不具刑法上重要性，亦非違禁物，爰依刑法第38
    條之2第2項規定，不予宣告沒收。
據上論斷，應依刑事訴訟法第299條第1項前段，判決如主文。
本案經檢察官沈郁智提起公訴及移送併案審理，檢察官邱宇謙、
林李嘉到庭執行職務。
中　　華　　民　　國　　111 　年　　8 　　月　　11　　日
　　　　　　　　　刑事第三庭　　審判長法　官  賴淑敏　
　　　　　　　　　　　　　　　　　　　法　官　黃怡文
　　　　　　　　　　　　　　　　　　　法　官　王靜慧
以上正本證明與原本無異。
如不服本判決應於收受本判決後20日內向本院提出上訴書狀，上訴書狀應敘述具體理由。上訴書狀未敘述上訴理由者，應於上訴期間屆滿後20日內補提理由書狀於本院(均須按他造當事人之人數附繕本 )「切勿逕送上級法院」。 　　　　　　　　　　
中　　華　　民　　國　　111 　年　　8 　　月　　12　　日
                                      書記官  陳怡君
附錄本案論罪科刑法條：
毒品危害防制條例第4條第3項
製造、運輸、販賣第三級毒品者，處7年以上有期徒刑，得併科
新臺幣1千萬元以下罰金。
附  表一：違禁物部分
編號 扣案物名稱 級別 數量/重量  備註 1 4-甲基甲基卡西酮 (原現場編號14，扣押物品目錄表見偵字第11793號卷第17至21頁) 第三級毒品 80包/內政部警政署刑事警察局109年9月25日刑鑑字第1090095583號鑑定書（偵字11793號卷第6至9頁）鑑驗結果為：經檢視為米白色物質。驗前毛重80,704.10公克，驗前淨重約80,176.10公克，取0.15公克鑑定用罄，檢出4-甲基甲基卡西酮純度約90%，驗前純質淨重約72,158.49公克。  本院於110年8月24日109年度訴字第874號裁定宣告經取樣後得銷燬之。 2 4-甲基甲基卡西酮 (原現場編號21，扣押物品目錄表見偵字第11793號卷第17至21頁) 第三級毒品 6包/內政部警政署刑事警察局109年9月25日刑鑑字第1090095583號鑑定書（偵字11793號卷第6至9頁）鑑驗結果為：經檢視為米白色物質。 ①驗前毛重8,169.00公克，驗前淨重約6,214.40公克，取0.15公克鑑定用罄，檢出4-甲基甲基卡西酮純度約88%，驗前純質淨重約5,468.67公克。 ②驗前毛重1,688.80公克，驗前淨重約547.50公克，取0.16公克鑑定用罄，檢出4-甲基甲基卡西酮純度約89%，驗前純質淨重約487.27公克。  本院於110年8月24日109年度訴字第874號裁定宣告經取樣後得銷燬之。 3 4-甲基甲基卡西酮 (原現場編號38，扣押物品目錄表見偵字第11793號卷第17至21頁) 第三級毒品 5包/內政部警政署刑事警察局109年9月25日刑鑑字第1090095583號鑑定書（偵字11793號卷第6至9頁）鑑驗結果為：經檢視為米白色物質。驗前毛重6,965.10公克，驗前淨重約6,932.10公克，取0.14公克鑑定用罄，檢出4-甲基甲基卡西酮純度約91%，驗前純質淨重約6,308.21公克。  本院於110年8月24日109年度訴字第874號裁定宣告經取樣後得銷燬之。 4 4-甲基甲基卡西酮 (原現場編號41，扣押物品目錄表見偵字第11793號卷第17至21頁) 第三級毒品 4包/內政部警政署刑事警察局109年9月25日刑鑑字第1090095583號鑑定書（偵字11793號卷第6至9頁）鑑驗結果為：經檢視為米白色物質。驗前毛重6,079.20公克，驗前淨重約6,052.80公克，取0.15公克鑑定用罄，檢出4-甲基甲基卡西酮純度約91%，驗前純質淨重約5,508.04公克。  本院於110年8月24日109年度訴字第874號裁定宣告經取樣後得銷燬之。 5 4-甲基甲基卡西酮 (原現場編號44，扣押物品目錄表見偵字第11793號卷第17至21頁) 第三級毒品 22包/內政部警政署刑事警察局109年9月25日刑鑑字第1090095583號鑑定書（偵字11793號卷第6至9頁）鑑驗結果為：經檢視為米白色物質。驗前毛重30,131.20公克，驗前淨重約29,986.00公克，取0.18公克鑑定用罄，檢出4-甲基甲基卡西酮純度約89%，驗前純質淨重約26,687.54公克。  本院於110年8月24日109年度訴字第874號裁定宣告經取樣後得銷燬之。 6 4-甲基甲基卡西酮 (原現場編號56，扣押物品目錄表見偵字第11793號卷第17至21頁) 第三級毒品 15包/內政部警政署刑事警察局109年9月25日刑鑑字第1090095583號鑑定書（偵字11793號卷第6至9頁）鑑驗結果為：經檢視為米白色物質。驗前毛重19,427.80公克，驗前淨重約19,328.80公克，取0.15公克鑑定用罄，檢出4-甲基甲基卡西酮純度約86%，驗前純質淨重約16,622.76公克。  本院於110年8月24日109年度訴字第874號裁定宣告經取樣後得銷燬之。 7 4-甲基甲基卡西酮 (原現場編號10，扣押物品目錄表見偵字第11793號卷第17至21頁) 第三級毒品 3桶/內政部警政署刑事警察局109年9月25日刑鑑字第1090095583號鑑定書（偵字11793號卷第6至9頁）鑑驗結果為：經檢視為褐色液體及褐色物質。驗前毛重32,941.50公克，驗前淨重約29,967.20公克，取1.20公克鑑定用罄，檢出4-甲基甲基卡西酮純度約16%，驗前純質淨重約4,794.75公克。  本院於110年8月24日109年度訴字第874號裁定宣告經取樣後得銷燬之。 8 甲基-N,N-二甲基卡西酮 (原現場編號15，扣押物品目錄表見偵字第11793號卷第17至21頁，原扣押物品清單誤載為4-甲基甲基卡西酮) 第三級毒品 1桶/內政部警政署刑事警察局109年9月25日刑鑑字第1090095583號鑑定書（偵字11793號卷第6至9頁）鑑驗結果為：經檢視為淡黃、透明色液體及白色物質。驗前毛重13,255.60公克，驗前淨重約12,589.80公克，取1.15公克鑑定用罄，檢出甲基-N,N-二甲基卡西酮純度約5%，驗前純質淨重約629.49公克。   9 甲基-N,N-二甲基卡西酮 (原現場編號16，扣押物品目錄表見偵字第11793號卷第17至21頁，原扣押物品清單誤載為4-甲基甲基卡西酮) 第三級毒品 1桶/內政部警政署刑事警察局109年9月25日刑鑑字第1090095583號鑑定書（偵字11793號卷第6至9頁）鑑驗結果為：經檢視為淡黃色液體及白色物質。驗前毛重15,464.10公克，驗前淨重約14,526.10公克，取1.40公克鑑定用罄，檢出微量甲基-N,N-二甲基卡西酮成分(純度未達1%)。   10 4-甲基甲基卡西酮 (原現場編號17，扣押物品目錄表見偵字第11793號卷第17至21頁)  第三級毒品 2桶/內政部警政署刑事警察局109年9月25日刑鑑字第1090095583號鑑定書（偵字11793號卷第6至9頁）鑑驗結果為：經檢視為淡黃色液體及白色物質。驗前毛重61,466.40公克，驗前淨重約57,754.00公克，取1.10公克鑑定用罄，檢出4-甲基甲基卡西酮純度約13%，驗前純質淨重約7,508.02公克。   11 4-甲基甲基卡西酮 (原現場編號18，扣押物品目錄表見偵字第11793號卷第17至21頁) 第三級毒品 2桶/內政部警政署刑事警察局109年9月25日刑鑑字第1090095583號鑑定書（偵字11793號卷第6至9頁）鑑驗結果為：經檢視為淡黃、米白色液體及白色物質。驗前毛重71,467.80公克，驗前淨重約66,728.00公克，取1.45公克鑑定用罄，檢出4-甲基甲基卡西酮純度約11%，驗前純質淨重約7,340.08公克。   12 4-甲基甲基卡西酮 (原現場編號19，扣押物品目錄表見偵字第11793號卷第17至21頁) 第三級毒品 2桶/內政部警政署刑事警察局109年9月25日刑鑑字第1090095583號鑑定書（偵字11793號卷第6至9頁）鑑驗結果為：經檢視為黃、米白色液體及白色物質。驗前毛重71,205.40公克，驗前淨重約65,695.60公克，取1.55公克鑑定用罄，檢出4-甲基甲基卡西酮純度約11%，驗前純質淨重約7,226.51公克。   13 4-甲基甲基卡西酮 (原現場編號20，扣押物品目錄表見偵字第11793號卷第17至21頁)  第三級毒品 2桶/內政部警政署刑事警察局109年9月25日刑鑑字第1090095583號鑑定書（偵字11793號卷第6至9頁）鑑驗結果為：經檢視為淡黃、米白色液體及白色物質。驗前毛重72,584.90公克，驗前淨重約66,706.50公克，取1.45公克鑑定用罄，檢出4-甲基甲基卡西酮純度約13%，驗前純質淨重約8,671.84公克。   14 4-甲基甲基卡西酮 (原現場編號24，扣押物品目錄表見偵字第11793號卷第17至21頁) 第三級毒品 1瓶/內政部警政署刑事警察局109年9月25日刑鑑字第1090095583號鑑定書（偵字11793號卷第6至9頁）鑑驗結果為：經檢視為黑褐色液體。驗前毛重846.00公克，驗前淨重約199.90公克，取1.55公克鑑定用罄，檢出4-甲基甲基卡西酮純度約10%，驗前純質淨重約19.99公克。  本院於110年8月24日109年度訴字第874號裁定宣告經取樣後得銷燬之。 15 4-甲基甲基卡西酮 (原現場編號26，扣押物品目錄表見偵字第11793號卷第17至21頁) 第三級毒品 1瓶/內政部警政署刑事警察局109年9月25日刑鑑字第1090095583號鑑定書（偵字11793號卷第6至9頁）鑑驗結果為：經檢視為黃色液體及灰色物質。驗前毛重884.10公克，驗前淨重約238.00公克，取1.20公克鑑定用罄，檢出微量4-甲基甲基卡西酮成分(純度未達1%)。  本院於110年8月24日109年度訴字第874號裁定宣告經取樣後得銷燬之。 16 4-甲基甲基卡西酮 (原現場編號28，扣押物品目錄表見偵字第11793號卷第17至21頁) 第三級毒品 5桶/內政部警政署刑事警察局109年9月25日刑鑑字第1090095583號鑑定書（偵字11793號卷第6至9頁）鑑驗結果為：經檢視為褐色液體及棕色物質。驗前毛重225,635.40公克，驗前淨重約201,409.00公克，取1.82公克鑑定用罄，檢出4-甲基甲基卡西酮純度約18%，驗前純質淨重約36,253.62公克。  本院於110年8月24日109年度訴字第874號裁定宣告經取樣後得銷燬之。 17 4-甲基甲基卡西酮 (原現場編號31，扣押物品目錄表見偵字第11793號卷第17至21頁) 第三級毒品 4桶/內政部警政署刑事警察局109年9月25日刑鑑字第1090095583號鑑定書（偵字11793號卷第6至9頁）鑑驗結果為：經檢視為黑褐色液體及黑褐色物質。驗前毛重56,523.00公克，驗前淨重約53,173.80公克，取0.98公克鑑定用罄，檢出4-甲基甲基卡西酮純度約16%，驗前純質淨重約8,507.80公克。  本院於110年8月24日109年度訴字第874號裁定宣告經取樣後得銷燬之。 18 4-甲基甲基卡西酮 (原現場編號32，扣押物品目錄表見偵字第11793號卷第17至21頁) 第三級毒品 1桶/內政部警政署刑事警察局109年9月25日刑鑑字第1090095583號鑑定書（偵字11793號卷第6至9頁）鑑驗結果為：經檢視為透明液體及褐色物質。驗前毛重4,290.90公克，驗前淨重約3,861.60公克，取1.05公克鑑定用罄，檢出4-甲基甲基卡西酮純度約2%，驗前純質淨重約77.23公克。  本院於110年8月24日109年度訴字第874號裁定宣告經取樣後得銷燬之。 19 4-甲基甲基卡西酮 (原現場編號33，扣押物品目錄表見偵字第11793號卷第17至21頁) 第三級毒品 2桶/內政部警政署刑事警察局109年9月25日刑鑑字第1090095583號鑑定書（偵字11793號卷第6至9頁）鑑驗結果為：經檢視為褐色液體及黑褐色物質。驗前毛重131,898.10公克，驗前淨重約120,658.90公克，取1.15公克鑑定用罄，檢出4-甲基甲基卡西酮純度約17%，驗前純質淨重約20,512.01公克。  本院於110年8月24日109年度訴字第874號裁定宣告經取樣後得銷燬之。 20 4-甲基甲基卡西酮 (採樣鑑定液) 第三級毒品 1盒(788.公克)  證物採樣情形見桃園市政府警察局楊梅分局110年5月10日職務報告（本院卷二第322頁） 21 2-溴-4-甲基苯丙酮 (原現場編號2，扣押物品目錄表見偵字第11793號卷第17至21頁) 第四級毒品 內政部警政署刑事警察局109年9月25日刑鑑字第1090095583號鑑定書（偵字11793號卷第6至9頁）鑑驗結果為：經檢視為透明液體，經以甲醇潤洗液沖洗，檢出毒品先驅原料2-溴-4-甲基苯丙酮。  同上 22 4-甲基甲基卡西酮 (原現場編號13，扣押物品目錄表見偵字第11793號卷第17至21頁) 第三級毒品 內政部警政署刑事警察局109年9月25日刑鑑字第1090095583號鑑定書（偵字11793號卷第6至9頁）鑑驗結果為：經檢視為透明液體，經以甲醇潤洗液沖洗，檢出毒品4-甲基甲基卡西酮。  同上 23 2-溴-4-甲基苯丙酮 (原編號1，扣押物品目錄表見偵字683號卷第24至25頁) 第四級毒品 共8箱/內政部警政署刑事警察局110年1月12日刑鑑字第1098044058號鑑定書（偵字2094號卷第34頁）鑑定結果為：經檢視均為白色物質，外觀型態均相似。驗前總毛重202,398.00公克，驗前總淨重約199,494.80公克，隨機抽取原編號5鑑定：淨重24,725.60公克，取0.18公克鑑定用罄，檢出毒品先驅原料2-溴-4-甲基苯丙酮純度約71%。依據抽測純度值，推估原編號1至8均含2-溴-4-甲基苯丙酮之驗前總純質淨重約141,641.30公克。  本院於110年8月24日109年度訴字第874號裁定宣告經取樣後得銷燬之。 24 2-溴-4-甲基苯丙酮 (原編號2，扣押物品目錄表見偵字683號卷第24至25頁，扣押物品目錄表見偵字683號卷第24至25頁) 第四級毒品    25 2-溴-4-甲基苯丙酮 (原編號3，扣押物品目錄表見偵字683號卷第24至25頁) 第四級毒品    26 2-溴-4-甲基苯丙酮(原編號4，扣押物品目錄表見偵字683號卷第24至25頁) 第四級毒品    27 2-溴-4-甲基苯丙酮 (原編號5，扣押物品目錄表見偵字683號卷第24至25頁) 第四級毒品    28 2-溴-4-甲基苯丙酮 (原編號6，扣押物品目錄表見偵字683號卷第24至25頁) 第四級毒品    29 2-溴-4-甲基苯丙酮 (原編號7，扣押物品目錄表見偵字683號卷第24至25頁) 第四級毒品    30 2-溴-4-甲基苯丙酮 (原編號8，扣押物品目錄表見偵字683號卷第24至25頁) 第四級毒品    

附  表二：其餘物品
編號 扣案物名稱 數量 扣押物品目錄表出處 備註 1 空桶 21個  偵字第11793號卷第17至21頁  2 空桶 45個 偵字第11793號卷第17至21頁  3 紙箱 20個 偵字第11793號卷第17至21頁  4 空桶(含3個蓋子) 4個 偵字第11793號卷第17至21頁  5 磅秤 1個 偵字第11793號卷第17至21頁  6 空桶(含1個蓋子) 3個 偵字第11793號卷第17至21頁  7 電子產品(電子秤) 1台 偵字第11793號卷第17至21頁  8 抽濾設備 1組 偵字第11793號卷第17至21頁  9 加熱設備(含1個鐵桶) 1組 偵字第11793號卷第17至21頁  10 攪拌工具  1組 偵字第11793號卷第17至21頁  11 器械設備(脫水機) 1台 偵字第11793號卷第17至21頁  12 電子產品(紅外線鹵素燈) 1台 偵字第11793號卷第17至21頁  13 電子產品(除濕機) 1台 偵字第11793號卷第17至21頁  14 PH試紙 1包 偵字第11793號卷第17至21頁  15 空桶(含1個蓋子) 1個 偵字第11793號卷第17至21頁  16 烘乾設備 1組 偵字第11793號卷第17至21頁  17 電子產品(除濕機) 1台 偵字第11793號卷第17至21頁  18 寶特瓶 1個 偵字第11793號卷第17至21頁 不予宣告沒收 19 飲料吸管 1支 偵字第11793號卷第17至21頁 不予宣告沒收 20 防毒面具 1個 偵字第11793號卷第17至21頁  21 吸管 1支 偵字第11793號卷第17至21頁 不予宣告沒收 22 防毒面具 1個 偵字第11793號卷第17至21頁  23 工具 1組 偵字第11793號卷第17至21頁  24 筆記 1張 偵字第11793號卷第17至21頁  25 工具 1組 偵字第11793號卷第17至21頁  26 器械設備(電動攪拌器) 1台 偵字第11793號卷第17至21頁  27 濾紙 15盒 偵字第11793號卷第17至21頁  28 電子產品(監視器主機) 1台 偵字第11793號卷第17至21頁  29 器械設備（反應釜） 1台 偵字第11793號卷第17至21頁  30 器械設備（反應釜） 1台 偵字第11793號卷第17至21頁  31 器械設備（反應釜） 1台 偵字第11793號卷第17至21頁  32 器械設備（反應釜） 1台 偵字第11793號卷第17至21頁  33 器械設備（反應釜） 1台 偵字第11793號卷第17至21頁  34 器械設備（反應釜） 1台 偵字第11793號卷第17至21頁  35 矽油   3桶 偵字第11793號卷第17至21頁  36 甲醇   5桶 偵字第11793號卷第17至21頁 本院於110年8月24日109年度訴字第874號裁定宣告毀棄 37 鹽酸   4桶 偵字第11793號卷第17至21頁 本院於110年8月24日109年度訴字第874號裁定宣告毀棄 38 甲胺  16桶 偵字第11793號卷第17至21頁 本院於110年8月24日109年度訴字第874號裁定宣告毀棄 39 鹽酸   9桶 偵字第11793號卷第17至21頁 本院於110年8月24日109年度訴字第874號裁定宣告毀棄 40 甲胺   5桶 偵字第11793號卷第17至21頁 本院於110年8月24日109年度訴字第874號裁定宣告毀棄 41 甲苯   1桶 偵字第11793號卷第17至21頁 本院於110年8月24日109年度訴字第874號裁定宣告毀棄 42 碳酸氫鈉  20包 偵字第11793號卷第17至21頁  43 活性碳    1包 偵字第11793號卷第17至21頁  44 氫氧化鈉 1包 偵字第11793號卷第17至21頁 本院於110年8月24日109年度訴字第874號裁定宣告毀棄 45 電子產品 (IPHONE手機， 門號:0000000000，IMEI: 000000000000000，含SIM 卡) 1支 偵字第11793號卷第45頁 不予宣告沒收 46 電子產品(SAMSUNG手機， IMEI1:000000000000000 IMEI2:000000000000000 ，含SIM卡)  1支 偵字第11793號卷第45頁  47 電子產品(SAMSUNG手機， IMEI1:000000000000000 IMEI2:000000000000000) 1支 偵字第11793號卷第45頁  48 贓款（新臺幣） 10萬元 偵字第11793號卷第38至39頁 不予宣告沒收 49 電子產品 (IPHONE手機， 門號:0000000000，IMEI: 000000000000000，含SIM 卡) 1支 偵字第11793號卷第38至39頁 不予宣告沒收 50 臺灣板橋地方法院刑事判決書 1本 偵字第11793號卷第42頁 不予宣告沒收 51 記事本 1本 偵字第11793號卷第17至21頁  52 電子產品 (IPHONE手機， 門號:0000000000，IMEI: 000000000000000，含SIM 卡) 1支 偵字第11793號卷第53頁 不予宣告沒收